Minutes et répertoires du notaire Julien François YVER, 14 janvier 1841 - 18 juillet 1867 (étude XXV)
Archives nationales
- Minutes de Julien François YVER, 23 décembre 1835 - 14 août 1897; MC/ET/XXV/142 - MC/ET/XXV/758
  - Minutes. 1851, janvier - avril, janvier - avril 1851; MC/ET/XXV/175
    - Transport, fermage de moulin, 1400f, Guillon (Yonne) Lautharte., 11 mars 1851; MC/ET/XXV/175
      Nom, qualité: (Mme ou Mlle) Grisard Du Breuil, Francoise Antoinette.
      Domicile: Paris (Paris) rue de la Madeleine, 43.
      Nom, qualité: (M.) Roisin de, Aime Beranger.
    - Testament., 11 mars 1851; MC/ET/XXV/175
      Nom, qualité: (M.) Montane, Jean Baptiste Valere.
      Profession: magistrat (ancien), Paris.
      Domicile: Paris (Paris) rue Duphot, 25
    - Procuration revenus, administration de maison, Paris (Paris) rue de la Harpe, 97., 11 mars 1851; MC/ET/XXV/175
      Nom, qualité: (M.) Chartier, Pierre Francois.
      Domicile: Breteuil (Eure).
      Nom, qualité: (Mme ou Mlle) Poulain, Marie Catherine.
      Nom, qualité: (M.) Chartier, Louis Simeon.
      Nom, qualité: (M.) Duruty, Dominique.
      Domicile: Ternes (les) (Paris)
    - Transport, créances, 22140f., 11 mars 1851; MC/ET/XXV/175
      Relations: veuve de l'intervenant 2, créancier(e) de l'intervenant 3.
      Nom, qualité: (Mme ou Mlle) Mosselman, Francoise Zoe Mathilde.
      Domicile: Paris (Paris) Rond-Point des Champs-Elysees, 9.
      Relations: épouse de l'intervenant 4.
      Nom, qualité: (M.) Lehon, Charles Aime Joseph.
      Profession: ambassadeur du roi des belges (ancien), Paris.
      Nom, qualité: (M.) Lefebvre, Theophile.
      Profession: commis, Elbeuf (Seine-Maritime).
      Domicile: Elbeuf (Seine-Maritime).
      Relations: au service de l'intervenant 6.
      Intervenant 6, indirect:
      Nom, qualité: (M.) Flavigni, Charles Robert.
      Profession: fabricant
    - Mariage., 12 mars 1851; MC/ET/XXV/175
      Nom, qualité: (Mme ou Mlle) Jannin, Francois.
      Domicile: Paris (Paris) rue Mondovi, 7.
      Nom, qualité: (M.) Jannin, Francois.
      Nom, qualité: (Mme ou Mlle) Bathelier, Annette.
      Domicile: Paris (Paris) rue des Petits-Augustins, 5.
      Nom, qualité: (M.) Bathelier, Etienne.
    - Obligation, emprunt, 6500f., 12 mars 1851; MC/ET/XXV/175
      Nom, qualité: (M.) Vache, Jacques Antoine.
      Profession: entrepreneur de menuiserie, Batignolles (Paris).
      Domicile: Batignolles (les) (Paris) rue Moncey, 21.
      Domicile: Batignolles-Monceaux (les) (Paris) rue de la Paix, 42
    - Quittance, remboursement d'emprunt, 6500f., 12 mars 1851; MC/ET/XXV/175
      Nom, qualité: (M.) Cecile, Denis Emile.
      Domicile: Paris (Paris) rue Basse-du-Rempart, 26.
      Profession: entrepreneur en menuiserie, Batignolles (Paris).
      Domicile: Batignolles (les) (Paris) rue Moncey, 21
    - Succession, inventaire apres décès., 12 mars 1851; MC/ET/XXV/175
      Nom, qualité: (Mme ou Mlle) Morisset, Edmee Zoe.
      Nom, qualité: (M.) Lorne, Louis Adolphe.
      Domicile: Paris (Paris) rue d'Enghien, 7
    - Donation entre epoux., 12 mars 1851; MC/ET/XXV/175
      Nom, qualité: (M.) Voigard, Jean Baptiste.
      Profession: blanchisseur, Paris.
      Domicile: Paris (Paris) rue de la Borde, 26.
      Nom, qualité: (Mme ou Mlle) Poupin, Louise Nicole.
    - Donation entre epoux., 12 mars 1851; MC/ET/XXV/175
      Domicile: Paris (Paris) rue de la Borde, 26
    - Obligation, emprunt, 40000f., 15 mars 1851; MC/ET/XXV/175
      Nom, qualité: (M.) Colomb, Joseph Romain.
      Domicile: Paris (Paris) rue de la Chaussée-d'Antin, 42
    - Testament olographe, depot., 19 mars 1851; MC/ET/XXV/175
      Nom, qualité: (Mme ou Mlle) Guyon, Lucrece Catherine.
      Domicile: Paris rue Neuve-St-Eustache, 33.
      Nom, qualité: (M.) Dechant, Dominique.
    - Succession, notoriete., 20 mars 1851; MC/ET/XXV/175
      Domicile: Paris (Paris) rue Neuve-St-Eustache, 33.
    - Vente, terrain, 36500f, Paris (Paris) quai Jemmapes., 20 mars 1851; MC/ET/XXV/175
    - Donation entre epoux., 21 mars 1851; MC/ET/XXV/175
      Nom, qualité: (M.) Leclerc, Pierre Marie.
      Profession: cremier (marchand), Paris.
      Domicile: Paris (Paris) rue Tronchet, 16.
      Nom, qualité: (Mme ou Mlle) Deflaceliere, Marie Sophie.
      Relations: épouse de l'intervenant 1, veuve de l'intervenant 3, veuve de l'intervenant 4.
      Nom, qualité: (M.) Corbon, Denis Joseph.
      Nom, qualité: (M.) Declemy, Louis Nicolas.
    - Donation entre epoux., 21 mars 1851; MC/ET/XXV/175
      Relations: épouse de l'intervenant 2, veuve de l'intervenant 3, veuve de l'intervenant 4.
    - Succession, inventaire apres décès., 22 mars 1851; MC/ET/XXV/175
      Nom, qualité: (Mme ou Mlle) Pons-Renepont de, Alexandrine Francoise.
      Nom, qualité: (M.) Biaudos de Castega de, Andre.
    - Transport, créance, 1000f., 24 mars 1851; MC/ET/XXV/175
      Domicile: Paris (Paris) rue Sainte-Anne, 58
    - Succession, inventaire apres décès., 27 mars 1851; MC/ET/XXV/175
      Nom, qualité: (M.) Michel, Victor.
      Profession: cuisinier, Paris.
      Domicile: Paris (Paris) rue du Cirque, 9
    - Mainlevee, hypotheques., 31 mars 1851; MC/ET/XXV/175
      Nom, qualité: (M.) Marmier de, Alfred Philippe Ferdinand.
      Profession: conseiller d'etat (honoraire), Paris.
      Domicile: Paris (Paris) rue de la Pepiniere, 118
    - Ouverture de credits, credit 5%, 4000 f., 3 avril 1851; MC/ET/XXV/175
      Nom, qualité: (Mme ou Mlle) Savary, Claudine.
      Domicile: Paris (Paris) rue de la Ferme-des-Mathurins, 41.
      Nom, qualité: (Mme ou Mlle) Prelat, Joseph Francois.
      Profession: armurier, Paris.
      Nom, qualité: (M.) Savary, Jean Claude.
    - Obligation, emprunt, 3600f., 3 avril 1851; MC/ET/XXV/175
      Domicile: Ternes (les) (Paris).
      Nom, qualité: (M.) Prelat, Joseph Francois.
      Domicile: Paris (Paris) rue de la Ferme-des-Mathurins, 41
    - Obligation, emprunt, 38000f., 3 avril 1851; MC/ET/XXV/175
      Nom, qualité: (M.) Chavignot, Martin Benoit.
      Domicile: Paris (Paris) rue de la Ville-l'Eveque, 2.
    - Succession, inventaire apres décès., 4 avril 1851; MC/ET/XXV/175
      Nom, qualité: (Mme ou Mlle) Aumond, Louise Stephanie.
      Domicile: Lyon (Rhône).
      Nom, qualité: (M.) Clet, Jacques Marie Regis Emile.
      Domicile: Lyon (Rhône)
    - Transport, prorogation, créance, 10000f., 5 avril 1851; MC/ET/XXV/175
      Nom, qualité: (M.) Polini, Maurice.
      Profession: fumiste, Paris.
      Domicile: Paris (Paris) Palais du Luxembourg.
      Nom, qualité: (M.) Jolly, Jean Louis.
      Domicile: Paris (Paris) rue Duphot, 23.
      Domicile: Paris (Paris) rue d'Argenteuil, 18
    - Prorogation, delai de remboursement d'emprunt, 20000f., 7 avril 1851; MC/ET/XXV/175
      Nom, qualité: (personne morale) Margaine (hoirs).
      Nom, qualité: (M.) Margaine, Claude.
      Profession: adjudant à l'hotel des invalides, Paris.
      Domicile: Charenton (Val-de-Marne).
      Nom, qualité: (M.) Gonot, Jean Charles Auguste.
      Domicile: Chatou (Yvelines)
    - Abandonnement (antichrese), usufruit d'immeubles, Paris (Paris) quai de Jemmapes X rue du Faubourg-du-Temple., 7 avril 1851; MC/ET/XXV/175
      Domicile: Paris (Paris) rue Blanche, 4.
      Nom, qualité: (Mme ou Mlle) Schickler, Davida Marguerite Angelique.
      Domicile: Paris (Paris) place Vendome, 17.
      Relations: veuve de l'intervenant 4.
      Nom, qualité: (M.) Schickler, Georges.
      Nom, qualité: (Mme ou Mlle) Hunloke, Charlotte.
      Domicile: Wengreworth (angleterre).
      Intervenant 6, en deuxième partie:
      Nom, qualité: (M.) Gervais d'Aldin, Antoine Augustin.
      Domicile: Paris (Paris) rue Saint-Guillaume, 36.
      Intervenant 7, en deuxième partie:
      Nom, qualité: (M.) Feugere, Leon Jacques.
      Profession: professeur, Paris, Lycee Descartes.
      Domicile: Paris (Paris) rue des Fosses-Monsieur-le-Prince, 24.
      Intervenant 8, en deuxième partie:
      Nom, qualité: (M.) Franchequin, Xavier.
      Profession: domestique, Paris.
      Domicile: Paris (Paris) rue d'Anjou-St-Honore, 27
    - Procuration acte, representation devant les tribunaux de commerce., 8 avril 1851; MC/ET/XXV/175
      Nom: Messageries-Nationales.
      Domicile: Paris (Paris) rue Notre-Dame-des-Victoires, 22.
      Nom, qualité: (M.) Maison-Haute, Jules Barthelemy.
      Profession: chef du contentieux des messageries-nationales, Paris.
      Domicile: Paris (Paris) rue Notre-Dame-des-Victoires, 22
    - Procuration acte, substitution, administration de biens., 8 avril 1851; MC/ET/XXV/175
      Relations: procureur de l'intervenant 2, procureur de l'intervenant 4, procureur de l'intervenant 5.
      Nom, qualité: (M.) Schickler, Jean Georges.
      Nom, qualité: (Mme ou Mlle) Hunlocke, Elisa Marguerite.
      Relations: épouse de l'intervenant 1.
      Nom, qualité: (Mme ou Mlle) Hunlocke, Charlotte.
      Domicile: Batignolles-Monceaux (les) (Paris) Ave de la Paix, 42
    - Procuration rente publique, vente de rente etat 5%, 20f., 12 avril 1851; MC/ET/XXV/175
      Nom, qualité: (Mme ou Mlle) Allaumes, Marie Victoire.
      Domicile: Paris (Paris) rue de la Roquette, 51.
      Nom, qualité: (M.) Cairon, Jean Francois.
      Nom, qualité: (M.) Montaud, Joseph Francois Cesar.
      Domicile: Paris (Paris) rue de Richelieu, 60
    - Liquidation, droits et reprises des epoux., 12 avril 1851; MC/ET/XXV/175
      Nom, qualité: (Mme ou Mlle) Prignon, Marie Francoise.
      Domicile: Versailles (Yvelines).
      Relations: séparé(e) de biens de l'intervenant 2.
      Nom, qualité: (M.) Lenoir, Jean Nicolas.
      Profession: serrurier, Paris.
      Domicile: Paris (Paris) rue de la Pepiniere, 99
    - Mainlevée, inscriptions d'hypotheque., 14 avril 1851; MC/ET/XXV/175
      Nom, qualité: (M.) Barre, Pierre Claude Joseph Jean.
      Domicile: Paris (Paris) rue Saint-Honore, 255.
      Nom, qualité: (M.) Lyon, Jacob Cain.
      Profession: tailleur (marchand), Paris.
      Domicile: Paris (Paris) rue Richelieu 60
    - Quittance, paiement de condamnation du tribunal de commerce de la seine, 830f., 14 avril 1851; MC/ET/XXV/175
      Nom, qualité: (M.) Masson, Etienne Louis.
      Domicile: Paris (Paris) rue du Puits-des-Blancs-Manteaux, 8.
      Nom, qualité: (M.) Langrand, Ferdinand Jean Baptiste.
      Domicile: Paris (Paris) rue du Four-St-Germain, 43
    - Mainlevee, saisie immobiliere., 15 avril 1851; MC/ET/XXV/175
      Nom, qualité: (M.) Morlet, Eugene Ernest.
      Profession: marchand de the, Paris.
      Domicile: Paris (Paris) rue Saint-Honore, 414.
      Nom, qualité: (M.) Pinon de Saint-Georges.
      Domicile: Bordeaux (Gironde)
    - Obligation, emprunt 10000f., 15 avril 1851; MC/ET/XXV/175
      Nom, qualité: (M.) Barre de Saint-Vernan, Adhemar Jean.
      Profession: ingenieur des ponts-et-chaussees, Paris.
      Domicile: Paris (Paris) rue d'Aguesseau, 12.
      Nom, qualité: (M.) Masse, Charles Louis Joseph.
      Profession: professeur, Batignolles (Paris).
      Domicile: Batignolles (les) (Paris) rue Cherroy, 1
    - Succession, inventaire apres décès., 15 avril 1851; MC/ET/XXV/175
      Nom, qualité: (M.) Piot, Adolphe Thomas.
      Domicile: Ternes (les) (Paris) Cite de l'Etoile, 8
    - Succession, inventaire apres décès., 17 avril 1851; MC/ET/XXV/175
      Nom, qualité: (Mme ou Mlle) Alasia, Marie Anne.
      Domicile: Ternes (les) (Paris) rue des Dames, 16.
      Nom, qualité: (M.) Borrani, Sauveur Francois Andre Melchior.
      Profession: poelier fumiste (ancien), Paris.
      Domicile: Ternes (les) (Paris) rue des Dames, 16
    - Succession, inventaire apres décès., 18 avril 1851; MC/ET/XXV/175
      Nom, qualité: (M.) Mulot, Louis Jules.
      Profession: ingenieur-mecanicien, Paris.
      Domicile: Paris (Paris) rue Rochechouart, 69
    - Declaration, restriction d'hypotheques pour surete d'un reliquat d'un compte de tutelle, 19000f., 19 avril 1851; MC/ET/XXV/175
      Nom, qualité: (M.) Warambon, Jean Joseph.
      Profession: directeur de journal, Paris.
      Domicile: Paris (Paris) rue du Faubourg-Poissonniere, 12.
      Relations: directeur de l'intervenant 2.
      Nom, qualité: (personne morale) Journal La Gazette-Des-Tribunaux.
      Nom, qualité: (M.) Warambon, Jean Aimable.
      Domicile: Paris (Paris) rue des Deux-Portes-St-Sauveur, 16.
      Relations: père de l'intervenant 1
    - Obligation, emprunt, 25000f., 22 avril 1851; MC/ET/XXV/175
      Nom, qualité: (M.) Ingremont D', Etienne Frederic.
      Domicile: Paris (Paris) rue Saint-Louis, 27.
      Nom, qualité: (M.) Noel, Philippe Auguste.
      Domicile: Paris (Paris) rue du Cherche-Midi, 24
    - Mainlevee, hypotheque., 23 avril 1851; MC/ET/XXV/175
      Nom, qualité: (M.) Poupard de Neuflize, Jean Abraham Andre.
      Domicile: Paris (Paris) rue Saint-Lazare, 71.
      Relations: subrogé(e) de l'intervenant 3.
      Domicile: Paris (Paris) rue d' Orleans, 7.
      Nom, qualité: (M.) Porche, Auguste.
      Domicile: Paris (Paris) rue de la Ville-l'Eveque, 29
    - Succession, mainlevee, hypotheques., 24 avril 1851; MC/ET/XXV/175
      Nom, qualité: (M.) Gardye de La Chapelle, Luc.
      Domicile: Saint-Andre (reunion (ile de la)).
      Nom, qualité: (M.) Bellier-Montrose, Xavier.
      Domicile: Saint-Denis (reunion (ile de la)).
      Nom, qualité: (M.) Robinet de La Serve, Nicole.
      Nom, qualité: (Mme ou Mlle) Pignolet.
      Nom, qualité: (M.) Diore.
    - Procuration rente publique, dépôt, vente de rente etat 5%, 83f., 24 avril 1851; MC/ET/XXV/175
      Nom, qualité: (M.) Munier, Nicolas Francois.
      Profession: cultivateur, Xivry-le-Franc (Meurthe-et-Moselle).
      Domicile: Xivry-le-Franc (Meurthe-et-Moselle).
      Nom, qualité: (M.) Guisard, Victor Pierre.
      Profession: sous-chef à l'octroi, Paris.
      Domicile: Paris (Paris) rue de l'Hotel-de-Ville, 123
    - Succession, dépôt de pieces, ordonnance d'envoi en possession., 25 avril 1851; MC/ET/XXV/175
      Nom, qualité: (M.) Dechaux, Dominique.
    - Traite, remplacement au service militaire, 720f., 26 avril 1851; MC/ET/XXV/175
      Nom, qualité: (M.) Bouzou, Francois.
      Profession: soldat d'infanterie, Paris.
      Domicile: Paris (Paris) Caserne de la rue-Verte.
      Intervenant 2:
      Nom, qualité: (M.) Lalaurie, Barthelemy.
      Domicile: Paris (Paris) Caserne de la rue-Verte
    - Procuration revenus., 28 avril 1851; MC/ET/XXV/175
      Nom, qualité: (M.) Vaillant, Auguste Nicolas.
      Profession: contre-amiral.
      Domicile: Paris (Paris) rue Saint-Lazare, 55.
      Nom, qualité: (M.) Marcuard, Adolphe.
      Profession: banquier, Paris.
      Domicile: Paris (Paris) rue Bergere, 18
    - Transport, créances, 25000f., 29 avril 1851; MC/ET/XXV/175
      Domicile: Paris (Paris) rue Pigalle, 24.
      Nom, qualité: (M.) Schickler, Davida Marguerite Angelique.
    - Mainlevee, radiation d'hypotheques., 29 avril 1851; MC/ET/XXV/175
      Nom, qualité: (M.) Evrard D', Francois.
      Profession: colonel du genie (ancien).
      Domicile: Paris (Paris) rue Castellane, 17.
      Nom, qualité: (M.) Grimbert, Cyr.
      Domicile: Paris (Paris) rue Castellane, 10
    - Testament olographe, depot., 30 avril 1851; MC/ET/XXV/175
      Nom, qualité: (Mme ou Mlle) Bonnafos de, Angelique Marie.
      Domicile: Tregunc (Finistère) Kerminaouet.
      Nom, qualité: (M.) Lalande de Calan de, Louis Corentin Marie.
      Domicile: Tregunc (Finistère) Kerminaouet
    - Donation, universalite des biens meubles et immeubles., 30 avril 1851; MC/ET/XXV/175
      Nom, qualité: (M.) Barre, Francois.
      Profession: maitre-d'hotel, Paris.
      Domicile: Paris (Paris) rue de la Madeleine, 15.
      Nom, qualité: (Mme ou Mlle) Plues, Francoise.
    - Donation, universalite des biens meubles et immeubles., 30 avril 1851; MC/ET/XXV/175
      Profession: maitre d'hotel, Paris.
      Domicile: Paris (Paris) rue de la Madeleine, 15
    - Succession, inventaire apres décès., 1er mai 1851; MC/ET/XXV/175
      Nom, qualité: (Mme ou Mlle) Ager, Gracieuse.
      Nom, qualité: (M.) Deligne, Cesar Germain Charles Joseph.
      Profession: employe aux messageries-nationales, Paris.
      Domicile: Paris (Paris) rue de Vendome, 15
    - Remise, emprunt, 40000f., 27 mai 1851; MC/ET/XXV/175
      Relations: copropriétaire avec l'intervenant 02.
      Nom: Agence Immobiliere Chalet et Cie.
      Domicile: Paris (Paris) rue Chaptal, 15
    - Ouverture de credit, credit 5% 3 ans, 50000f., 26 juin 1851; MC/ET/XXV/175
      Domicile: Paris (Paris) rue d'Angouleme, 40.
      Domicile: Belleville (Paris) impasse Fessart, 16
    - Decharge, recouvrement d'arrerages de rentes (5) à 5% et 3%, 9592f., 28 octobre 1851; MC/ET/XXV/175
      Nom, qualité: (Mme ou Mlle) Tardivan, Marie Modeste.
      Domicile: Ternes (les) (Paris) Cite de l'Etoile.
      Nom, qualité: (M.) Yver, Julien Francois.
      Domicile: Paris (Paris) rue Saint-Honore, 422
  - Minutes. 1851, mai - août, mai - août 1851; MC/ET/XXV/176
    - Procuration acte, dépôt, prise de possession de succession., 1er mai 1851; MC/ET/XXV/176
      Nom, qualité: (M.) Trabuchi, Barthelemy.
      Profession: négociant, Italie.
      Domicile: Malesco (italie).
      Relations: cousin(e) de l'intervenant 2, héritier de l'intervenant 3.
      Profession: poelier-fumiste, Paris.
      Domicile: Paris (Paris) Palais-du-Luxembourg.
      Nom, qualité: (M.) Trabuchi, Jean Antoine.
    - Testament olographe, dépôt, dépôt du double., 1er mai 1851; MC/ET/XXV/176
      Nom, qualité: (M.) Lande de Calande, Louis Corentin Marie.
    - Bail, maison, Paris (Paris) rue Saint-Honore, 418., 1er mai 1851; MC/ET/XXV/176
      Nom, qualité: (M.) Borye Des Renaudes, Jean Auguste.
      Profession: inspecteur des postes, Paris.
      Nom, qualité: (M.) Betaille, Pierre.
      Profession: marchand de parapluies, Paris.
      Domicile: Paris (Paris) rue Saint-Jacques-de-la-Boucherie, 13
    - Procuration revenus., 1er mai 1851; MC/ET/XXV/176
      Nom, qualité: (M.) Lafaurie, Pierre Francois.
      Profession: maitre des comptes, Paris.
      Domicile: Paris (Paris) rue de l'Arcade, 25.
      Relations: oncle de l'intervenant 2.
      Nom, qualité: (M.) Ducrey, Pierre Eugene.
      Domicile: Paris (Paris) rue de l'Arcade, 25
    - Mariage., 2 mai 1851; MC/ET/XXV/176
      Domicile: Paris (Paris) rue de Vendome, 15.
      Nom, qualité: (M.) Deligne, Charles Prosper Joseph.
      Profession: marchand, Saint-Quentin (Aisne).
      Domicile: Saint-Quentin (Aisne).
      Nom, qualité: (Mme ou Mlle) Deligne, Elisa Marie Angele.
      Profession: lingere, Paris.
      Domicile: Paris (Paris) rue du Montparnasse, 23 Bis.
      Nom, qualité: (M.) Deligne, Francois Emmanuel.
    - Succession, inventaire apres décès., 3 mai 1851; MC/ET/XXV/176
      Nom, qualité: (M.) Peltret, Francois Joseph.
      Profession: sous-chef de l'octroi, Paris.
      Domicile: Paris (Paris) rue de la Bienfaisance, 53
    - Mainlevee, radiation d'hypotheques., 5 mai 1851; MC/ET/XXV/176
      Nom, qualité: (M.) Favereaux, Louis Victor.
      Profession: valet-de-chambre, Paris.
      Domicile: Paris (Paris) rue de Rivoli, 28 Bis.
      Nom, qualité: (M.) Lebegue, Pierre Victor.
      Profession: meunier, Sons-et-Roncheres (Aisne).
      Domicile: Sons-et-Roncheres (Aisne)
    - Mainlevee, hypotheques., 8 mai 1851; MC/ET/XXV/176
      Nom, qualité: (M.) Formon, Etienne Joseph.
      Domicile: Paris (Paris) rue du Marche-d'Aguesseau, 8.
      Nom, qualité: (M.) Metayer, Julien.
      Domicile: Painpont (Ille-et-Vilaine)
    - Obligation, emprunt, 6000f., 8 mai 1851; MC/ET/XXV/176
      Profession: concierge, Paris, Hotel-d'Aligre.
      Domicile: Paris (Paris) rue d'Anjou-St-Honore, 43
    - Notoriete, dépôt de pieces., 9 mai 1851; MC/ET/XXV/176
      Nom, qualité: (M.) Delort, Hippolyte.
      Profession: pilotin à bord du navire, le globe
    - Notoriete, absence., 14 mai 1851; MC/ET/XXV/176
      Nom, qualité: (M.) Formon, William
    - Mariage., 14 mai 1851; MC/ET/XXV/176
      Nom, qualité: (M.) Lecoutey, Felix.
      Domicile: Paris (Paris) rue du Petit-Carreau, 1.
      Nom, qualité: (M.) Lecoutey, Louis Augustin.
      Domicile: Avranches (Manche).
      Nom, qualité: (Mme ou Mlle) Matrion, Marie Alexandrine.
      Domicile: Paris (Paris) place de Laborde, 22.
      Nom, qualité: (M.) Matrion, Alexandre.
      Domicile: Paris (Paris) place de Laborde, 22
    - Notoriete, absence., 15 mai 1851; MC/ET/XXV/176
      Nom, qualité: (M.) Becquerel, Henri Nicolas.
      Profession: tolier, Paris.
      Domicile: Paris (Paris) rue des Rosiers, 8
    - Succession, notoriete., 17 mai 1851; MC/ET/XXV/176
      Nom, qualité: (Mme ou Mlle) Bernage, Marie Madeleine.
      Domicile: Paris (Paris) Petite rue-Verte, 2
    - Succession, notoriete., 20 mai 1851; MC/ET/XXV/176
      Domicile: Paris (Paris) rue du Luxembourg, 29.
      Nom, qualité: (M.) Lalande de Calande, Louis Corentin Marie.
      Domicile: Paris (Paris) rue du Luxembourg, 29
    - Partage, terrain, 10 ares, 3825f, Neuilly (Hauts-de-Seine) rue du Bois., 24 mai 1851; MC/ET/XXV/176
      Nom, qualité: (M.) David, Richard Francois.
      Profession: garcon-de-bureau, Neuilly (Hauts-de-Seine).
      Domicile: Champerret (Paris).
      Nom, qualité: (M.) Sebin, Marc Desire.
      Domicile: Paris (Paris) rue d'Astorg, 17
    - Transport, créances, 16000f., 26 mai 1851; MC/ET/XXV/176
      Nom, qualité: (M.) Feugeres, Leon Jacques.
      Profession: professeur-de-lycee, Paris.
      Relations: créancier(e) de l'intervenant 3.
      Profession: concierge, Paris, Hotel d'Aligre.
      Domicile: Paris (Paris) rue d'Anjou, 43.
      Domicile: Paris (Paris) place Vendome, 7.
      Domicile: Paris (Paris) place Vendome, 7
    - Donation entre epoux., 28 mai 1851; MC/ET/XXV/176
      Nom, qualité: (M.) Dufour, Joseph Alfred.
      Profession: chapelier (marchand), Paris.
      Domicile: Paris (Paris) rue Saint-Honore, 385.
      Nom, qualité: (Mme ou Mlle) Daga, Louise Aimee.
    - Donation entre epoux., 28 mai 1851; MC/ET/XXV/176
      Domicile: Paris (Paris) rue Saint-Honore, 385
    - Obligation, emprunt, 100000f., 3 juin 1851; MC/ET/XXV/176
    - Succession, testament olographe, depot., 4 juin 1851; MC/ET/XXV/176
      Nom, qualité: (M.) Levacher d'Urcle, Prosper Isidore.
      Domicile: Paris (Paris) rue Taitbout, 31
    - Prorogation, delai de remboursement d'emprunt, 6000f., 5 juin 1851; MC/ET/XXV/176
      Nom, qualité: (Mme ou Mlle) Mathieu, Genevieve Denise.
      Domicile: Batignolles-Monceaux (les) (Paris) rue Saint-Louis, 7.
      Nom, qualité: (M.) Keller, Joachim.
      Nom, qualité: (personne morale) Barre (hoirs).
      Relations: héritiers de l'intervenant 4.
      Nom, qualité: (M.) Barre, Blaise.
      Domicile: Passy (Paris) Grande-rue, 5
    - Succession, consentement d'execution testamentaire., 5 juin 1851; MC/ET/XXV/176
      Domicile: Breteuil (Eure)
    - Procuration acte, representation devant les tribunaux de commerce., 7 juin 1851; MC/ET/XXV/176
      Profession: Paris.
      Nom, qualité: (M.) Hebert, Gabriel.
      Profession: employe au contentieux, Paris.
      Domicile: Paris (Paris) rue Joubert, 23.
      Relations: au service de l'intervenant 1
    - Quittance, paiement de maison, 30000f, Paris (Paris) rue de Bourgogne, 30., 10 juin 1851; MC/ET/XXV/176
      Nom, qualité: (M.) Lelong, Gabriel Philippe.
      Domicile: Paris (Paris) rue Richer, 50.
      Nom, qualité: (Mme ou Mlle) Laillet, Louise Amelie.
      Relations: épouse de l'intervenant 1, héritier de l'intervenant 3.
      Nom, qualité: (M.) Sinson, Claude Rene.
      Domicile: Paris (Paris) rue du Faubourg-St-Honore, 65.
      Relations: subrogé(e) de l'intervenant 4, subrogé(e) de l'intervenant 5.
      Nom, qualité: (M.) Trabuchi, Joseph Marie.
      Domicile: Paris (Paris) rue Richepanse, 9.
      Relations: vendeur(s) de l'intervenant 6.
      Nom, qualité: (M.) Biaudos de Casteja, Jean Marie Francois.